# 互联网游戏广告变现业务的公司账务处理求大神解答

提问人：wx_60f1083f5c80 时间：2021-07-16 08:05:06
我们公司是去年年底创立的做研发休闲游戏，客户在游戏中看广告形成广告联盟收益的这样一个业务。
有几个问题想请教一下大神：
1 、用户在平台上完成任务之后，能获得金币奖励，金币达到一定金额（比如 1000 个金币换0.01元人民币）。这样形成的在微信上的金币奖励提现，我是做进了销售费用-营销推广科目，但是个税是否应该按照偶然所得缴纳？如何申报？开通汇总上报吗？（找过税局，碰到个傻逼，不知所云）
2 、我们的收入是次月初开票给广告主，广告主收到发票再将货款结算给我们，我将收入做进了结算的那个月，我现在想来觉得违反了收入费用的配比原则，请问如果我调整，是否应该从发生的第一个月开始进行调整，还是在当月调整？是否可以不调整呢？
3 、我们属于自己研发休闲游戏的公司，为什么汇算清缴申请加计扣除，税务局说我们不在名单内，有人知道所谓的名单是什么吗，是否跟我们公司在税局备案的行业范围是“其他专业技术服务业”不是“其他研发行业”有关？

回答人：chenyiwei
涉及的税务问题建议咨询税务专业人士意见。
对于会计问题（收入确认），应关注与广告主之间的合同如何约定广告费金额的确定和结算方法。例如广告费是固定收费还是按点击量收费，截至期末能否合理确定本期内的点击数等。鉴于广告发布服务已经提供，能否在当月确认收入主要取决于能否依据截至期末可获得的信息合理估计收入的金额，并确保其可收回。如果需要与客户对账的，则在资产负债表日后对账确认报告期内的广告收入金额，可以作为资产负债表日后调整事项处理。